臺灣臺南地方法院刑事判決　　　　　　　95年度訴字第1246號
公　訴　人　臺灣臺南地方法院檢察署檢察官
被　　　告　乙○○
　　　　　　　　　　（現另案於臺灣臺南監獄執行中）
指定辯護人　本院公設辯護人　林宜靜
上被告因違反毒品危害防制條例案件，經檢察官提起公訴（95年
度營偵字第814號），本院判決如下：
    主  文
乙○○販賣第一級毒品，處無期徒刑，褫奪公權終身，販賣毒品
所得新臺幣壹仟元，沒收之。如全部或一部不能沒收時，以其財
產抵償之。扣案海洛因貳小包（合計淨重肆點柒貳公克），沒收
銷燬之，行動電話壹支（含通話晶片0000000000號）、磅秤壹台
及夾鏈袋壹大包，均沒收。又連續轉讓第一級毒品，處有期徒刑
壹年貳月，扣案海洛因貳小包（合計淨重肆點柒貳公克），沒收
銷燬之。應執行無期徒刑，褫奪公權終身，販賣毒品所得新臺幣
壹仟元，沒收之。如全部或一部不能沒收時，以其財產抵償之。
扣案海洛因貳小包（合計淨重肆點柒貳公克），沒收銷燬之，行
動電話壹支（含通話晶片000000 0000號），磅秤壹台及夾鏈袋
壹大包，均沒收。
    事  實
一、乙○○意圖營利，基於販賣第一級毒品海洛因之犯意，於販
    入海洛因後加以分裝，並以其所有之0000000000號行動電話
    為聯絡工具，於民國九十五年五月三十日，在臺南縣學甲鎮
    美和里美和四十二號住處，以新臺幣一千元價額，販賣第一
    級毒品海洛因予甲○○。又基於轉讓第一級毒品之概括犯意
    ，先後於九十五年六月二十六日及同年月二十八日，在上開
    住處，連續二次無償轉讓海洛因供甲○○施用。嗣於九十五
    年六月三十日十一時二十分許，為警循線在臺南麻豆鎮麻豆
    口二之三十一號搜索查獲，並扣得海洛因二小包（合計淨重
    四．七二公克）、乙○○所有供聯絡販毒之0000000000號行
    動電話一支，供分裝計量之磅砰一台及夾鏈袋一大包。
二、案經臺南縣警察局移送臺灣臺南地方法院檢察署檢察官偵查
    起訴。
    理  由
一、訊據被告固坦承轉讓二次海洛因予甲○○，惟矢口否認將海
    洛因販賣予甲○○，辯稱：我是請甲○○，不是賣給他云云
    。經查：
  (一)被告販賣及轉讓海洛因予甲○○等情，業據證人甲○○於偵
    訊時證稱：「（你和乙○○拿海洛因時你有無拿錢給他？）
    九十五年六月二十八日我很難過時，他有給我海洛因，他共
    給我二次」、「（在警詢時你為何說你向乙○○買過二次海
    洛因（提示警詢筆錄）？）是我向乙○○要的，我向他要二
    次，是九十五年六月二十六日及二十八日共二次，我去乙○○他美豐村家找他」、「（九十五年五月三十日下午十時三
    十五分這通通話紀錄，對譯文有無意見（提示通話譯文？）
    是他要還我錢」、「（情形到底如何？）我向乙○○買海洛
    因一千元，數量是一包，約在他家交貨」等語明確。另就轉
    讓海洛因部分於審理中更到庭證述：「（你又說另外在九十
    五年六月二十六日、六月二十八日二次，乙○○無償轉讓海
    洛因給你？）是的」等語。此外，復有扣案被告所使用之00
    00000000行動電話，及該電話號碼於九十五年五月三十日二
    十二時三十五分許，與甲○○所使用之0000000000號行動電
    話之通話譯文：「周：一千啦」、「莊：誰要的」、「周：
    豐源仔這邊啦，看你要不要過來」、「莊：好」附卷可資參
    佐。另有扣案毒品二小包、磅秤一台、夾鏈袋一大包足據，
    而扣案毒品經檢驗後，結果均含海洛因成分，合計淨重四．
    七二公克，亦有法務部調查局九十五年十月二十三日調科壹
    字第09523028310號鑑定書一紙在卷為憑。
  (二)證人甲○○於審理中雖翻異前述，改證述：偵訊時我確實曾
    證述過向乙○○買過毒品，然當時適逢我在戒斷階段，全身
    感到不對勁，我並不知道自己在說什麼，只想趕過製作完筆
    錄，因而如此供述，事實上我並未跟乙○○買過毒品，我以
    為檢察官是在問我，我有沒有拿錢給乙○○過，因為我有拿
    錢給乙○○要幫我買，我以為這就是買云云。惟觀諸前述證
    人於偵查中所證，不僅回答切題，語句前後連貫，且清楚說
    出購買及無償受讓毒品之時間、地點，及購買毒品之金額，
    並無前言不對後語之情況。再參諸甲○○於該次偵訊時指證
    被告轉讓海洛因等情並無不實，此節業經甲○○到庭證述無
    訛，則以證人甲○○偵訊時之精神狀況既可正確指出被告轉
    讓海洛因之細節，顯見證人應訊時之意識並非模糊不清，其
    事後翻異前證，顯為迴護被告之詞，不足採信。本案事證明
    確，被告犯行洵堪認定。
二、核被告販賣及轉讓第一級毒品海洛因予甲○○之行為，分別
    係犯毒品危害防制條例第四條第一項販賣第一級毒品，及同
    條例第八條第一項轉讓第一級毒品罪。被告販賣及轉讓海洛
    因前，持有毒品之低度行為已為販賣之高度行為吸收，均不
    另論罪。又被告行為後，於九十四年一月七日修正，同年二
    月二日公布之刑法，已於九十五年七月一日施行，修正後刑
    法已刪除第五十六條連續犯之規定，則被告之犯行，因行為
    後刑法業已刪除連續犯之規定，此刪除雖非犯罪構成要件之
    變更，但顯已影響行為人刑罰之法律效果，自屬法律有變更
    ，依修正後刑法第二條第一項規定「行為後法律有變更者，
    適用行為時之法律。但行為後之法律有利於行為人者，適用
    最有利於行為人之法律」，比較新、舊法結果，仍應適用較
    有利於被告之行為時法律即舊法論以連續犯（最高法院九十
    五年第八次刑事庭會議決議參照）。準此，被告先後二次轉
    該毒品之行為，時間緊接，方法相同，顯係基於概括犯意反
    覆為之，應依連續犯規定論以一罪，並依法加重其刑。
三、公訴人雖認被告係於九十五年六月間，以一次一千元價格，
    連續二次販賣海洛因予甲○○，惟甲○○於偵查中已明確證
    述購買之時間為九十五年五月三十日，雖證人另指證除該次
    外，另外又向被告購買過一次等語，惟另一次購買之時間為
    何，因證人已不復記憶，且又無其他諸如通訊監察譯文可資
    參佐，故被告販賣海洛因予甲○○之次數應為一次，公訴人
    所認尚有未洽，併此敘明。
四、爰審酌被告販賣毒品次數及數量雖不多，惟被告販賣及轉讓
    第一級毒品供他人施用，嚴重戕害他人身體健康，且犯後又
    否認販賣毒品犯行，未見悔意等一切情狀，分別量處如主文
    所示之刑，並定應執行無期徒刑，並宣告褫奪公權終身。扣
    案海洛因二小包（合計淨重四．七二公克），應依毒品危害
    防制條例第十八條第一項沒收銷燬之，另磅秤一台、夾鏈袋
    一大包，均為被告所有，且衡諸經驗法則，上開分裝、計量
    之物品，均與販毒密切相關，顯為被告販毒之工具，及被告
    供販毒之聯絡工具行動電話一支（含通話晶片0000000000）
    ，販賣毒品所得一千元等，均依毒品危害防制條例第十九條
    第一項，宣告沒收，販毒所得如全部或一部不能沒收時，以
    其財產抵償之。另扣案吸食工具一組、分裝吸管二支、安非
    他命九小包，因尚無證據證明與被告於本案所為販賣及轉讓
    海洛因有關，均不為沒收之諭知。
五、公訴意旨另認：(一)被告自九十五年二月間某日起至九十五年
    五月間某日止，在國道中山高速公路「麻豆交流道」（臺南
    縣麻豆鎮路段）附近及臺南縣學甲鎮美和里附近，以每小包
    海洛因一千元價格，連續販賣予丙○○共五次。因認被告此
    部分犯行涉犯毒品危害防制條例第四條第一項之罪。公訴人
    上開所認，無非以證人丙○○之證述、0000000000號行動電
    話通話譯文，及扣案行動電話、海洛因、磅砰、夾鏈袋、分
    裝吸管等資為論據。(二)訊據被告乙○○則堅詞否認販賣海洛
    因予丙○○，且依公訴人所提之證據，證人丙○○於偵查中
    係證述：「（你安非他命毒品何來？）向郭協益和乙○○買
    的」、「（你向乙○○買幾次？）共買四至五次，是自九十
    五年二月到五月，每次買一包，是一千元到二千元間，是我
    先打電話給他再約定地點，有在麻豆交流道和他學甲家附近
    交易」等語，均係指證向被告購買安非他命。另由卷附通訊
    監察譯文，於九十五年五月三十一日一時五十分許，被告與
    證人丙○○之通話內容「陳：有沒有『硬的』」、「莊：有
    啦，但是價位很高，你不會合意啦」，及於同日一時五十三
    分，被告與丙○○女友之通話內容「女：你『糖仔』好不好
    」、「好阿，但是你們建文不合意阿」，亦均係以暗語詢問
    有關安非他命之價格。是依公訴人所提證據，並無法證明被
    告有販賣海洛因予丙○○之犯行。惟公訴人認被告此部分犯
    行與前揭論罪科刑間，有連續犯裁判上一罪關係，爰不另為
    無罪之諭知。至於檢察官於起訴後雖更正此部分犯行為：被
    告自九十五年二月間某日起至九十五年五月間某日止，連續
    五次販賣第二級毒品安非他命予丙○○。然觀諸起訴書所載
    ，不論係犯罪事實、證據及所犯法條，均一致認定被告涉嫌
    販賣第一級毒品海洛因予丙○○，顯見並非誤載，公訴人以
    更正方式，變更原先起訴之犯罪事實，與法未合，且因販賣
    第一級毒品罪及販賣第二級毒品罪，基本社會事實並不相同
    ，亦無裁判上一罪關係，販賣第二級毒品部分既未經起訴，
    參照最高法院九十年度台上字第六四四三號判決意旨：「起
    訴之效力，不及於未具審判不可分關係之其他犯罪事實，故
    法院之審判，應以起訴之犯罪事實為其範圍，祇能在不妨害
    起訴事實同一性之範圍內，自由認定事實，予以擴張、減縮
    或變更，不得就未經起訴之犯罪事實加以審判，否則即屬無
    效之違法裁判」，本院即無從加以審判。
據上論斷，應依刑事訴訟法第二百九十九條第一項前段，毒品危
害防制條例第四條第一項、第八條第一項、第十八條第一項前段
、第十九條第一項、刑法第二條第一項、第十一條前段、修正前
第五十六條、第五十一條第四款、第三十七條第一項，判決如主
文。
本案經檢察官丁○○到庭執行職務
中　　華　　民　　國　　96　　年　　4 　　月　　20　　日
           刑事第三庭 審判長  法　官  鄧希賢
                              法  官  張銘晃
                              法  官  包梅真
以上正本證明與原本無異。
如不服本判決，應於收受送達後10日內向本院提出上訴書狀。
 　　　　　　　　　　　　　　 書記官  李淑秋
中　　華　　民　　國　　96　　年　　4 　　月　　23　　日
附錄本案論罪科刑法條全文
毒品危害防制條例第4條：
製造、運輸、販賣第一級毒品者，處死刑或無期徒刑；處無期徒
刑者，得併科新臺幣1千萬元以下罰金。
製造、運輸、販賣第二級毒品者，處無期徒刑或 7 年以上有期徒
刑，得併科新臺幣 7 百萬元以下罰金。
製造、運輸、販賣第三級毒品者，處 5 年以上有期徒刑，得併科
新臺幣 5 百萬元以下罰金。
製造、運輸、販賣第四級毒品者，處 3 年以上 10 年以下有期徒
刑，得併科新臺幣 3 百萬元以下罰金。
製造、運輸、販賣專供製造或施用毒品之器具者，處 1 年以上 7
年以下有期徒刑，得併科新臺幣 1 百萬元以下罰金。
前五項之未遂犯罰之。
